【裁判字號】    97,抗,287
【裁判日期】    971008
【裁判案由】    確定訴訟費用
【裁判全文】
臺灣高等法院高雄分院民事裁定           97年度抗字第287號
抗  告  人  丙○○(即謝竹南承.
法定代理人  甲○○
法定代理人  乙○○
上列抗告人因與相對人台灣省自來水股份有限公司間確定訴訟費
用事件，抗告人對於民國97年9 月9 日臺灣高雄地方法院97年度
審聲字第1221號所為裁定提起抗告，本院裁定如下：
    主  文
抗告駁回。
抗告訴訟費用新台幣壹仟元由抗告人負擔。
    理  由
一、抗告意旨略以：(一)本案第一審法院民國90年重訴字第905 號
    判決命相對人負擔訴訟費用；第二審法院91年度重上字第
    103 號判決僅命抗告人負擔5 分之4 的訴訟費用。(二)抗告人
    之被繼承人謝竹南生前租賃土地，均將租金交付陸軍步兵學
    校收迄，自83年起至94年間陸軍步兵學校拒收租金，承租人
    謝竹南已分別將租金提存於台灣高雄地方法院提存所共新台
    幣（下同）84萬元，可領取之。(三)相對人聲請本案執行時，
    就訴訟費用部分，兩造達成協議，由相對人向台灣高雄地方
    法院提存所領取前開提存款。相對人另聲請賠償訴訟費用及
    法定遲延利息，於法不合，原裁定應予廢棄等語。
二、按法院未於訴訟費用之裁判確定其費用者，第一審受訴法院
    於該裁判有執行力後，應依聲請以裁定確定之；又該確定之
    訴訟費用額，應於裁定送達之翌日起，加給法定利率計算之
    利息，民事訴訟法第91條第1 項及第3 項分別定有明文。經
    查，本案相對人本於所有權請求謝竹南返還土地及本於不當
    得利之法律關係請求給付242 萬8670元及自90年9 月21日起
    算之利得，經第一審法院判決相對人敗訴，相對人不服提起
    上訴，經本院91年度重上字第10 3號判決部分廢棄，命謝竹
    南返還土地及給付自91年5 月1 日起算之不當利得，第一、
    二審訴訟費用由謝竹南負擔4/5 ，餘由相對人負擔。謝竹南
    不服提起上訴，經最高法院以93年度台上字第2249號判決將
    本院前開判決命謝竹南給付暨訴訟費用負擔部份廢棄，發回
    本院。本院以93年度重上更(一)字第31號判決廢棄部分原判決
    ，命謝竹南返還土地及給付自94年2 月19日起算之不當利得
    ，第一、二審（除確定部分外）及發回前第三審之訴訟費用
    由抗告人負擔，抗告人不服提起上訴，經最高法院以94年度
    台上字第2283號裁定駁回上訴確定等情，業經原審調卷查明
    屬實，並有歷審裁判附卷足憑。本案相對人係以一訴請求返
    還土地，附帶請求使用土地之利得，其中利得部分並未核徵
    裁判費，故相對人敗訴確定部份，並無應負擔之裁判費一節
    ，原審亦說明甚詳。如上所述，除確定部份外，抗告人應負
    擔第1 、2 審訴訟費用，有本院以93年度重上更(一)字第31號
    判決可稽。則抗告人援引已經廢棄之前開第一審判決及本院
    91年度重上字第103 號判決指摘原審裁定不當，顯有未合。
    至抗告人主張兩造協議相對人得就謝竹南提存款取償部分，
    係執行之問題，與本件相對人聲請確定訴訟費用額本息以取
    得執行名義部分無涉，應認其抗告為無理由。
三、據上論結，本件抗告為無理由，依民事訴訟法第495 條之1
    第1 項、第449條第1項、第95條、第78條，裁定如主文。
中    華    民    國    97    年    10    月    8     日
                            民事第四庭
                                審判長法官  蔡文貴
                                法      官  謝靜雯
                                法      官  陳真真
以上正本證明與原本無異。
本件不得抗告。
中    華    民    國    97    年    10    月    8     日
                                書  記  官  馬蕙梅


司法院資訊處製作；財團法人民間司法改革基金會備份。
